最高法院刑事判決                              八十八年度台上字第一○五八號
    上  訴  人
    即  自訴人  余爵宏
    被      告  甲○○
右上訴人因自訴被告偽造有價證券等罪案件，不服台灣高等法院台南分院中華民國八
十七年三月十八日第二審判決（八十六年度上訴字第一八八○號，自訴案號：台灣台
南地方法院檢察署八十六年度自字第三八二號），提起上訴，本院判決如左：
    主  文
上訴駁回。
    理  由
一偽造有價證券部分：
按刑事訴訟法第三百七十七條規定，上訴於第三審法院，非以判決違背法令為理由，
不得為之，是當事人提起第三審上訴，應以原判決違背法令為理由，係屬法定要件。
如果上訴理由狀並未依據卷內訴訟資料，具體指摘原判決不適用何種法則或如何適用
不當，或所指原判決之違法情事，顯與法律規定得為第三審上訴理由之違法情形不相
適合時，均應認其上訴為違背法律上之程式，予以駁回。本件原判決綜合調查證據之
結果，維持第一審諭知被告甲○○無罪之判決，駁回上訴人余爵宏在第二審之上訴，
已詳敘其憑以認定之理由，從形式上觀察，並無任何違背法令之處。而證據之取捨，
屬於事實審法院之職權，故證人之證言縱令先後未盡相符，但法院本於審理所得之心
證，就其證言一部分認為確實可信予以採取，原非法所不許。本件原審參酌上訴人自
承與被告係知友，過去曾多次向其借票使用，且第一審法官提示上訴人所指被竊五張
支票中一張後，上訴人答稱：「這張支票是我交給甲○○五張支票其中一張。」等語
，認被告所辯及證人吳文舜於第一審所證支票係被告向上訴人所借用一節為可採，核
與採證法則無違。又遍查原審卷宗，並無上訴人所指曾向原審聲請調取第一審開庭錄
音帶，查明其於第一審究係供稱係「失竊」之五張支票，或「交給」甲○○之五張支
票之情事。上訴意旨，顯未依據卷內資料具體指摘原判決如何違背法令，徒憑己意，
對於原審採證認事職權之適法行使，漫詞指摘，難謂已符合首揭法定上訴要件，其上
訴違背法律上之程式，應予駁回。
二竊盜及詐欺部分：
按刑事訴訟法第三百七十六條所列各罪之案件，經第二審判決者，不得上訴於第三審
法院，法有明文。本件上訴人自訴被告竊盜及詐欺案件，核屬刑事訴訟法第三百七十
六條第二款、第四款之案件，既經原審維持第一審諭知被告無罪之判決，依首開說明
，自不得上訴於第三審法院，上訴人竟復提起上訴，顯為法所不許。
據上論結，應依刑事訴訟法第三百九十五條前段，判決如主文。
中      華      民      國    八十八    年      三      月      四      日
                              最高法院刑事第八庭
                                  審判長法官  謝  家  鶴
                                        法官  洪  文  章
                                        法官  花  滿  堂
                                        法官  陳  世  淙
                                        法官  洪  佳  濱
      右正本證明與原本無異
                                              書  記  官
中      華      民      國    八十八    年      三      月     十五     日
